# 持有至到期投资确认

提问人：zhongruifan 时间：2019-04-07 18:00:01
A 公司与 B公司约定共同出资 6000 万元成立一家新能源汽车公司，A 公司出资 2400 万元，持有 40% 股权，B 公司出资 3600 万元，持有 60%股权，该新能源汽车公司实际有 B 公司控制，投资协议约定：A 公司所投资金及收益的退出时间为三年内，根据公司发展需要，A公司可以按照一定比例出售所持有的股权；A 公司按当期市场价格转让所持有的股权的收益归 A 公司所有，如A 公司股权转让收益低于年收益 6.8%，差额由B 公司股东补足，A 公司所持有的股权出让时，应优先向 B 公司股按照当期市场价格转让，三年到期，B 公司必须按照不低于6.8% 的年收益收购 A公司持有的股权；三年到期时，A 公司如继续持有股权时，所持有的股权不应超过5%，A 公司所持有的股权出让时，应优先向B 公司股东按照市场价格转让。
请问，A 公司投资的新能源汽车公司是按照可供出售金融资产核算，还是持有至到期投资核算。

回答人：chenyiwei
根据《企业会计准则第 22 号——金融工具确认和计量（ 2006 ）》和证监会公告 [2010]37 号，持有至到期投资是指到期日固定、回收金额固定或可确定，且企业有明确意图和能力持有至到期的非衍生金融资产，同时应有活跃的市场，可以取得其市场价格。本案例中的股权投资虽有最低收益的保障，但并不符合其中所列的各项条件，因此建议作为可供出售金融资产，而不是持有至到期投资。
本案例中，在最低收益保证条款和 3 年内至少需出售 35% 股权的约定之下，A 对该新能源汽车公司应无重大影响。

提问人：呼叫帮助 时间：2019-04-09 21:45:05
陈版，如果执行新准则情况下，没有可供出售金融资产科目，怎么核算？

回答人：chenyiwei
一般默认作为以公允价值计量且其变动计入损益的金融资产。